【裁判字號】    97,訴緝,58
【裁判日期】    971030
【裁判案由】    違反毒品危害防制條例
【裁判全文】
臺灣彰化地方法院刑事判決              97年度訴緝字第58號
公  訴  人  臺灣彰化地方法院檢察署檢察官
被      告  甲○○
上列被告因違反毒品危害防制條例案件，經檢察官提起公訴（97
年度毒偵字第6995號），被告於準備程序中就被訴事實為有罪之
陳述，經裁定改行簡式審判程序，本院判決如下：
    主  文
甲○○施用第一級毒品，累犯，處有期徒刑捌月；又施用第二級
毒品，累犯，處有期徒刑肆月。應執行有期徒刑拾月。
    事  實
一、甲○○前因施用毒品案件，由臺灣彰化地方法院檢察署檢察
    官聲請強制戒治並提起公訴，其強制戒治部分則業經本院裁
    定令入戒治處所施以強制戒治1年，嗣經戒治成效經評定合
    格，經本院裁定停止戒治，所餘期間付保護管束，遂於90年
    10月23日停止戒治付保護管束出所，至91年4月23日保護管
    束期滿未經撤銷停止戒治，視為強制戒治執行完畢，起訴部
    分則經本院以90年度易字第764號判決判處有期徒刑7月確定
    ，並於91年12月10日縮短刑期執行完畢出監。詎仍不知悔改
    ，於下列時地，施用毒品海洛因及毒品甲基安非他命（起訴
    書誤載為安非他命）各1次：
（一）基於施用第一級毒品海洛因之犯意，於94年8月11日上午8
      、9時許，在彰化縣二水鄉○○村○○路70號住處，將海
      洛因摻入香菸內點燃吸食煙霧方式，施用海洛因1次。
（二）基於第二級毒品甲基安非他命之犯意（起訴書誤載為安非
      他命），於94年8月11日下午3時許，亦在上揭住處，將甲
      基安非他命置於玻璃球管中，再點火加熱使用產生煙霧而
      加以吸食方式，施用甲基安非他命1次。
    嗣經警於94年6月28日16時20分許，持搜索票至甲○○上開
    住處執行搜索，扣得研磨器1組、吸食器1組、吸食用加熱器
    4個、注射針筒1支、吸食用吸管9支、葡萄糖2包、夾鏈袋1
    批。嗣於94年8月12日下午4時許，其同意員警採其採尿送驗
    結果，其中甲基安非他命、可待因及嗎啡均呈陽性反應而查
    獲。
二、案經行政院海岸巡防署海岸巡防總局中部地區巡防局報請臺
    灣彰化地方法院檢察署檢察官偵查起訴。
    理  由
一、上開事實，業據被告甲○○於本院審理時自白不諱，且被告
    於94年8月12日為警採集之尿液，經送詮昕科技股份有限公
    司檢驗結果，確呈安非他命、甲基安非他命及嗎啡陽性反應
    ，此有被告採尿之扣押物品清單及前揭公司所出具之濫用藥
    物尿液檢驗報告等各1份附卷可稽，被告自白內容核與事實
    相符。再者，被告前因施用毒品案件，經本院裁定令入戒治
    處所施以強制戒治1年，嗣經戒治成效經評定合格，經本院
    裁定停止戒治，所餘期間付保護管束，遂於90年10月23日停
    止戒治付保護管束出所，至91年4月23日保護管束期滿未經
    撤銷停止戒治，視為強制戒治執行完畢等情，此有臺灣高等
    法院被告全國前案紀錄表及臺灣彰化地方法院檢察署刑案資
    料查註紀錄表各1份在卷足憑，被告顯係於受強制戒治執行
    完畢釋放後，5年內再本件犯毒品危害防制條例第10條第1項
    及第2項之罪，依同條例第23條第2項規定，應依法論科。綜
    上所述，本案犯罪事證明確，被告前開犯行洵堪認定。
二、論罪科刑理由：
（一）核被告所為，分別係犯毒品危害防制條例第10條第1項之
      施用第一級毒品罪、同條第2項之施用第二級毒品罪。
（一）又刑法業於94年2月2日修正公布，並於95年7月1日施行，
      被告行為後法律既有變更，是關於本案應適用之新舊法，
      茲比較如下：
  1.刑法第2條第1項規定，係規範行為後法律變更所生新舊法律
    比較適用之準據法，於95年7月1日刑法施行後，應適用刑法
    第2條第1項之規定，為「從舊從輕」之比較（最高法院95年
    5月23日第8次刑事庭會議決議第1點第1項參照）。
  2.刑法第47條關於累犯之規定，由「受有期徒刑之執行完畢，
    或受無期徒刑或有期徒刑一部之執行而赦免後，五年以內再
    犯有期徒刑以上之罪者，為累犯，加重本刑至二分之一。」
    修正為「受徒刑之執行完畢，或一部之執行而赦免後，五年
    以內故意再犯有期徒刑以上之罪者，為累犯，加重本刑至二
    分之一。第九十八條第二項關於因強制工作而免其刑之執行
    者，於受強制工作處分之執行完畢或一部之執行而免除後，
    五年以內故意再犯有期徒刑以上之罪者，以累犯論。」本件
    被告所犯毒品危害防制條例第10條第1項之施用第一級毒品
    罪、同條第2項之施用第二級毒品罪，均係故意再犯有期徒
    刑以上之罪，經比較新、舊法結果，並無有利或不利之情形
    。
  3.修正前刑法第51條第5款關於定應執行刑之規定，由「宣告
    多數有期徒刑者，於各刑中之最長期以上，各刑合併之刑期
    以下，定其刑期。但不得逾二十年。」修正為「宣告多數有
    期徒刑者，於各刑中之最長期以上，各刑合併之刑期以下，
    定其刑期。但不得三十年。」應依刑法第2條第1項規定，適
    用最有利於行為人之法律（最高法院95年5月23日第8次刑事
    庭會議決議第5點第1項參照）。經比較新、舊法結果，應以
    被告行為時之法律即修正前第51條第5款規定合併定應執行
    刑，最有利於被告。
  4.比較時應就罪刑有關之共犯、未遂犯、想像競合犯、牽連犯
    、連續犯、結合犯，以及累犯加重、自首減輕暨其他法定加
    減原因（如身分加減）與加減例等一切情形，綜其全部罪刑
    之結果而為比較（最高法院95年5月23日第8次刑事庭會議決
    議第1點第4項參照）。經綜合比較新、舊法之結果，被告行
    為後之新法並未有利於被告，依刑法第二條第一項前段規定
    ，本案自應適用被告行為時之法律即修正前第47條、第51第
    5款之規定。
（三）被告為施用第一級毒品、第二級毒品，而持有各該級毒品
      ，其持有之低度行為，應各為施用之高度行為所吸收，均
      不另論罪。被告施用第一級毒品海洛因及施用第二級毒品
      甲基安非他命之犯行，犯意各別，應予分論併罰。其曾因
      施用毒品案件，經本院以90年度易字第764號判決判處有
      期徒刑7月，並於91年12月10日縮短刑期執行完畢出監乙
      節，有上述前科資料附卷可參，其受此有期徒刑執行完畢
      後，5年以內再故意犯本件之施用第一級毒品罪及第二級
      毒品罪，均應依修正前刑法第47條累犯規定，遞加重其刑
      。爰審酌被告前曾有多次毒品前科（有其前科資料可按）
      ，猶不知悔改，且曾執行強制戒治完畢，仍未能戒除毒癮
      ，顯乏禁絕毒害之決心，暨其犯後尚能坦認犯行，頗知悔
      悟之心等一切情狀，分別量處如主文所示之刑，並依修正
      前刑法第51條第5款規定，定其應執行刑，以資儆懲。
三、至於扣案之玻璃吸食器1組、研磨器1組、吸食用加熱器4器
    組、吸食用吸管9支、葡萄糖2包、海洛因1包、夾鏈袋1批及
    注射針筒1支等查獲時點係94年6月28日16時20分許，而本件
    施用時間則係94年8月11日，又本件被告是以將海因摻入香
    菸內點燃吸食煙霧方式施用海洛因，並非以注射方式為之，
    故上開扣案物均與本件並無關連，宜另行偵辦，故均不予宣
    告沒收。
四、本案被告犯罪時間雖在96年4月24日以前，然其於中華民國
    96年罪犯減刑條例施行前，經本院於94年12月12日通緝而未
    於96年12月31日以前自動歸案接受偵查、審判或執行，故依
    該條例第5條規定，不得依該條例減刑，附此敘明。
據上論斷，應依刑事訴訟法第273條之1第1項、第299條第1項前
段，毒品危害防制條例第10條第1項、第2項、第18條第1項前段
，刑法第11條前段、第2條1項前段，修正前刑法第47條、第51條
第5款，判決如主文。
本案經檢察官鄭少到庭執行職務。
中    華    民    國    97    年    10    月    30    日
                    刑事第六庭  法      官  鮑慧忠
以上正本證明與原本無異。
如不服本判決，應於判決送達後10日內，向本院提出上訴書狀，
上訴書狀應「敘述具體上訴理由」，並按他造當事人之人數附繕
本。「切勿逕送上級法院」。
中    華    民    國    97    年    10    月    30    日
                                書  記  官  陳秀娟
附錄本案論罪科刑法條全文：
毒品危害防制條例第10條
施用第一級毒品者，處 6 月以上 5 年以下有期徒刑。
施用第二級毒品者，處 3 年以下有期徒刑。
毒品危害防制條例第18條
查獲之第一、二級毒品及專供製造或施用第一、二級毒品之器具
，不問屬於犯人與否，均沒收銷燬之；查獲之第三、四級毒品及
製造或施用毒品之器具，無正當理由而擅自持有者，均沒入銷燬
之。但合於醫藥、研究或訓練之用者，得不予銷燬。
前項合於醫藥、研究或訓練用毒品或器具之管理辦法，由法務部
會同行政院衛生署定之。


司法院資訊處製作；財團法人民間司法改革基金會備份。
